臺灣士林地方法院刑事判決　　　　　　　　　　　　　九十一年度易字第五九六號
　　聲　請　人　臺灣士林地方法院檢察署檢察官
　　被　　　告　甲○○
右列被告因傷害案件，經檢察官聲請簡易判決處刑（九十一年度偵字第四四三號），
本院認不宜以簡易判決處刑，改依通常程序審理，判決如左：
    主  文
甲○○傷害人之身體，處拘役伍拾日，如易科罰金以佰元折算壹日。
    事  實
一、甲○○與丙○○二人均係臺北市○○區○○路二００號「士東市場」之攤商，而
    丙○○則係攤商之自治會長。民國（下同）九十年十一月三十日下午一時三十分
    許，丙○○酒後為自治會公款運用一事，前往「士東市場」二樓甲○○設攤處找
    甲○○理論，適甲○○在二樓美食街咖啡攤位內，因丙○○當眾怒罵甲○○旋返
    回其一樓一一六號攤位，甲○○見狀亦至一樓自治會擬質問丙○○，於行經丙○
    ○設攤前，見丙○○在其攤位內，乃上前與丙○○發生爭執，丙○○並推甲○○
    左肩一下，致引發甲○○心生不滿，因而萌生普通傷害之犯意，出拳毆擊丙○○
    之臉部，造成丙○○受有鼻樑部瘀腫之傷害。
二、案經丙○○訴由台北市政府警察局士林分局報請臺灣士林地方法院檢察署檢察官
    偵查聲請以簡易判決處刑，本院認不宜以簡易判決處刑，改依通常程序審理。
    理  由
一、按第一審法院得因檢察官之聲請，不經通常審判程序，逕以簡易判決處刑者，依
    被告在偵查中之自白或其他現存之證據，已足認定其犯罪者為限，此觀諸刑事訴
    訟法第四百四十九條第一項規定自明。被告所犯之罪不合於該條所定得以簡易判
    決處刑時，依同法第四百五十二條、第四百五十一條之一第四項但書第一款規定
    ，即應依通常程序審判之。本件聲請人即公訴人臺灣士林地方法院檢察署檢察官
    認被告甲○○涉有傷害罪嫌，無非係以告訴人丙○○之指訴及證人乙○○之證詞
    ，再參以驗傷診斷書為其論據。惟訊據被告甲○○矢口否認有何前揭傷害犯行，
    是被告究竟有無犯罪之事實，於本院受理之初，尚非全無疑問，殊有詳為查明之
    必要。亦即本案既無被告在偵查中之自白，復難僅憑檢察官於聲請時現存之證據
    認定被告犯罪，揆諸首開規定，顯無逕以簡易判決處刑之餘地。原檢察官聲請以
    簡易判決處刑，容有未合，自應依通常程序進行審判。其次，依刑事訴訟法第四
    百五十一條第一項、第三項之規定，檢察官聲請以簡易判決處刑者，其聲請與起
    訴有同一之效力。本件如上所述，既認檢察官簡易判決之聲請於法未合，應依通
    常程序審判，則參照上開刑事訴訟法第四百五十一條第一項及第三項之規定，應
    認本件業經檢察官提起公訴，合先敘明。
二、訊據被告甲○○固坦承於九十年十一月三十日下午一時三十分許，因丙○○先至
    二樓咖啡攤前當眾怒罵伊後離去，伊再前往自治會找丙○○未遇，而於途經丙○
    ○之攤位時上前質問，致與丙○○發生爭執，繼遭丙○○推左肩一下後，與丙○
    ○發生拉扯等情，惟矢口否認有何出拳毆打丙○○受傷之犯行，辯稱：伊沒有故
    意毆打丙○○，是在與丙○○拉扯過程中可能因此造成他的傷害，伊有跟丙○○
    發生拉扯，時間應該超過一分鐘，本件起因係丙○○先跑到樓上來罵伊，他當時
    可能有喝酒，又對伊出言挑釁，伊因此才會去找他云云。然查，右揭事實迭據告
    訴人丙○○於警訊（見偵查卷第四頁至第五頁背面、第十頁至第十一頁）、偵查
    時（見偵查卷第二十頁至第二十一頁九十一年三月一日訊問筆錄、偵查卷第二十
    七頁背面至第二十九頁九十一年三月十二日訊問筆錄）及本院審理中（見本院九
    十一年八月十五日訊問筆錄及九十一年八月二十七日審判筆錄）均指訴綦詳，核
    與證人乙○○【見偵查卷第二十八頁九十一年三月十二日偵查庭訊稱：「（問：
    當時有看到梁打鄒？）我看到梁揮一拳打出去，但因梁背對著我所以我沒看到梁
    打中鄒那個部位，只知道梁是往頭部方向打，當時旁邊有很多人幫忙要拉開他們
    ，他們二位被拉開後，我才看到鄒的鼻樑腫起來。」、「（問：那天有看到鄒打
    梁？）我看到鄒推梁左肩一下，之後梁才揮拳打鄒」等語、本院九十一年八月二
    十七日庭訊第三頁稱：「（問：發生之經過？）我當時在一一六號攤位，告訴人
    先回攤位，接著被告也過來，我不知道他們為何原因爭吵，接著告訴人先推了被
    告肩膀，後來被告向告訴人頭部揮拳，接著他們兩人互相拉扯，後來被其他的人
    拉開，我就看見告訴人鼻樑腫起來。」等語】及張鄰通【見偵查卷第三十三頁背
    面至第三十四頁九十一年四月二日偵查庭訊稱：「（問：當時情形？）他們二人
    先是爭吵，之後被告就出拳打鄒，他們先是在鄒的攤子前理論，之後被告就動手
    打鄒的鼻子一下」、「（問：被告打鄒之前有被拉住？）因為先前大家沒想到被
    告會動手打人，所以沒人去拉他。」等語】結證之情節相符，並有臺北市立陽明
    醫院甲種診斷書（見偵查卷第十二頁，記載主訴被打，診斷結果係鼻樑部瘀腫）
    、臺北市政府警察局士林分局被害人傷亡紀錄表（見偵查卷第十三頁，記載傷情
    簡述為鼻樑部瘀腫，圖示正面鼻樑瘀腫）及臺北市公有士東市場一樓攤位配置圖
    各一紙附卷可稽，經核告訴人所提出之驗傷診斷書，其鼻樑部瘀腫，顯非普通推
    拉扯受傷，足證被告動手之際，應有故意傷害情事，另參以被告自承告訴人所受
    傷害可能是在拉扯中所造成並非故意毆打告訴人等情觀之，益見告訴人前揭指訴
    鼻樑所受傷害係被告所造成之情節應非出於虛構，可以採信，從而被告甲○○前
    開所辯，要屬卸責之詞，不足採信。至於被告聲請訊問之證人即在「士東市場」
    二樓美食街擺設咖啡攤之侯惠芬部分，經查證人侯惠芬於本院審理中證稱：當時
    伊在二樓，並未看見被告與告訴人於一樓拉扯之經過（見本院九十一年八月二十
    七日庭訊第五頁至第六頁），是證人侯惠芬既未目睹本件案發經過，自無從據為
    有利於被告之認定，附此敘明。綜上所述，本件事證已明，被告前揭傷害犯行堪
    以認定，應予依法論科。
三、核被告所為，係犯刑法第二百七十七條第一項之傷害罪。爰審酌被告無犯罪前科
    ，此有臺灣高等法院被告全國前案紀錄表存卷可按，素行尚可，係因先遭告訴人
    挑釁後，始起意出拳傷人，惡性尚非重大及其犯後態度，告訴人所受之傷害程度
    等一切情狀，量處如主文所示之刑，並諭知易科罰金之折算標準，以示懲儆。
據上論斷，應依刑事訴訟法第四百五十二條、第二百九十九條第一項前段，刑法第二
百七十七條第一項、第四十一條第一項前段，罰金罰鍰提高標準條例第一條前段、第
二條，判決如主文。
本案經檢察官曾淑華到庭執行職務
中      華      民      國     九十一     年      九     月      十     日
                                      臺灣士林地方法院刑事第三庭
                                          法  官  李  育  仁
右正本證明與原本無異。
如不服本判決，應於判決送達後十日內，向本院提出上訴狀。
                                          書記官  李  家  敏
中      華      民      國     九十一     年      九     月      十九   日
附錄本判決論罪科刑法條之依據：
中華民國刑法第二百七十七條：
 (普通傷害罪)
傷害人之身體或健康者，處三年以下有期徒刑、拘役或一千元以下罰金。
犯前項之罪因而致人於死者，處無期徒刑或七年以上有期徒刑；致重傷者，處三年以
上十年以下有期徒刑。
